臺灣花蓮地方法院刑事判決
111年度交易字第65號
公  訴  人  臺灣花蓮地方檢察署檢察官
被      告  洪禕蒨



上列被告因過失傷害案件，經檢察官提起公訴（110年度偵字第3
255號），本院裁定依簡式審判程序審理，本院判決如下：
    主    文
洪禕蒨犯過失傷害罪，處拘役伍拾玖日，如易科罰金，以新臺幣
壹仟元折算壹日。
    犯罪事實
一、洪褘蒨於民國110年2月7日9時15分許，駕駛車牌號碼000-000
    0號自用小客貨車，沿花蓮縣○○鄉○○○○段由東往西直行，途
    經花蓮縣○○鄉○○○○段000號時，本應充分注意車前狀況，並
    隨時採取必要之安全措施，而依當時天候晴、日間自然光線
    、路面乾燥、無缺陷、無障礙物、視距良好等一切狀況，並無不
    能注意之情事，竟疏未注意及此而貿然前行，因而追撞前方
    由張○○所駕駛、在同車道前方停等紅燈之車牌號碼000-000
    號營業用小客車車尾，致張○○受有椎間盤突出破裂併神經壓
    迫之傷害。
二、案經張○○訴由花蓮縣警察局○○分局報告臺灣花蓮地方檢察署
    檢察官偵查起訴。
    理    由
壹、程序方面
    被告洪褘蒨所犯非為死刑、無期徒刑、最輕本刑為3年以上
    有期徒刑之罪或高等法院管轄第一審案件，其於準備程序進
    行中，先就被訴事實為有罪之陳述，經告知其簡式審判程序
    之旨，並聽取檢察官、被告之意見後，本院依刑事訴訟法第
    273條之1第1項之規定，裁定以簡式審判程序進行本案之審
    理，且依同法第273條之2規定，簡式審判程序之證據調查，
    不受同法第159條第1項、第161條之2、第161條之3、第163
    條之1及第164條至第170條規定之限制，先予敘明。
貳、實體方面
一、認定事實所憑之證據及理由：
　　上開犯罪事實，業據被告於本院準備程序、審理時坦承不諱
    ，核與證人即告訴人張○○於警詢、檢察事務官詢問時所陳述
    之情節相符（見警卷第19頁、第21頁至25頁、第19頁至20頁
    、第93頁至95頁），並有道路交通事故現場圖、交通事故現
    場草圖、道路交通事故調查報告表（一）、（二）、車號查
    詢汽車車籍資料、證號查詢汽車駕駛人資料、佛教慈濟醫療
    財團法人花蓮慈濟醫院（下稱花蓮慈濟醫院）診斷證明書、
    道路交通事故照片、告訴人於陳中醫診所之病歷、花蓮慈濟
    醫院110年10月4日慈醫文字第1100002612號函暨病情說明書
    、花蓮縣消防局110年9月24日花消緊字第1100011966號函暨
    救護紀錄表、國軍花蓮總醫院110年12月28日醫花醫勤字第1
    100013425號函暨告訴人之病歷資料、五州醫診所110年9月2
    3日花五州中字第110666009號函、花蓮慈濟醫院之病歷資料
    、國軍花蓮總醫院之病歷資料、臺灣基督教門諾會醫療財團
    法人門諾醫院診斷證明書及病歷資料、何裕鈞骨外科診所之
    診斷證明書及醫療費用明細、衛生福利部中央健康保險署門
    診資料及中醫門診資料、交通部公路總局臺北區監理所111
    年7月27日北監花東鑑字第1110200691號函暨鑑定意見書、
    陳中醫診所之回函在卷可參（見警卷第27頁至33頁、第45頁
    、第49頁、第47頁、第51頁、第53頁、第57頁至73頁、偵卷
    第37頁、第43頁至45頁、第49頁至51頁、第59頁至77頁、第
    79頁、第97頁至115頁、第123頁至131頁、第117頁至122頁
    、第133頁至155頁、本院卷第35頁至38頁、第73頁），足認
    被告之任意性自白核與事實相符，應堪採信，故本件事證明
    確，被告之犯行洵堪認定，應予依法論科。
二、論罪科刑：
㈠核被告所為，係犯刑法第284條前段之過失傷害罪。
㈡又本件事故發生後，被告於警方接獲報案前往現場處理時在場
  ，當場承認為肇事人而自首犯罪，並接受裁判等情，有花蓮縣
  警察局吉安分局吉安派出所道路交通事故肇事人自首情形紀錄
  表附卷可稽（見警卷第41頁），是被告符合自首之要件，爰依
  刑法第62條前段規定，減輕其刑。
㈢爰審酌被告駕駛車輛時本應小心謹慎，以維護自身及用路人之
  生命身體安全，並應遵守行車相關規定，且案發當時不論路況
  、視距均屬良好，被告駕車時，疏未注意車前狀況，致與告訴
  人之車輛發生碰撞而肇事，使告訴人受有前述傷勢，影響告訴
  人之身體健康及生活品質，所為非是；又被告與告訴人迄今未
  能達成調解，故其尚未彌補告訴人之損失，造成告訴人受有相
  當程度之損害；惟念及被告犯後坦承犯行，犯後態度尚可，於
  本案前未曾因故意犯罪而經法院科刑之紀錄，有其臺灣高等法
  院被告前案紀錄表可佐，素行良好；兼衡被告自陳高職肄業之
  智識程度、無業、經濟狀況不佳、扶養祖父及祖母之生活狀況
  （見本院卷第107頁），及本件車禍經送鑑定後，認被告為肇
  事原因、告訴人無肇事因素之過失程度（見本院卷第38頁），
  暨本案為過失犯罪，被告行為之非難性較低等一切情狀，量處
  如主文所示之刑，並諭知易科罰金之折算標準，以資懲儆。
據上論斷，應依刑事訴訟法第273條之1第1項、第299條第1項前
段，判決如主文。
本案經檢察官陳貞卉提起公訴，檢察官林于湄到庭執行職務。
中　　華　　民　　國　　111 　年　　11　　月　　29　　日
　　　　　　　　　刑事第四庭    法　官　林思婷
以上正本證明與原本無異。
如不服本判決應於收受送達後20日內向本院提出上訴書狀，並應
敘述具體理由。其未敘述上訴理由者，應於上訴期間屆滿後20日
內向本院補提理由書(均須按他造當事人之人數附繕本)「切勿逕
送上級法院」。告訴人或被害人如對於本判決不服者，應具備理
由請求檢察官上訴，其上訴期間之計算係以檢察官收受判決正本
之日期為準。
因疫情而遲誤不變期間，得向法院聲請回復原狀。
中　　華　　民　　國　　111 　年　　12　　月　　1 　　日

                                書記官  宋瑋陵
附錄本案論罪科刑法條：
刑法第284條
因過失傷害人者，處一年以下有期徒刑、拘役或十萬元以下罰金
；致重傷者，處三年以下有期徒刑、拘役或三十萬元以下罰金。